臺灣臺北地方法院交通事件裁定　　　 100年度交聲字第1227號
原處分機關　臺北市交通事件裁決所
異　議　人
即受處分人　林建州
上列異議人即受處分人因違反道路交通管理處罰條例事件，對於
臺北市交通事件裁決所中華民國100年5月19日所為之處分（原處
分案號：北市裁申字第裁22-1AF807697號）聲明異議，本院裁定
如下：
    主  文
異議駁回。
    理  由
一、按紅實線，係設於路側，用以指示禁止臨時停車路段，道路
    交通標誌標線號誌設置規則第149 條第1 項第1 款第5 目定
    有明文。又禁止臨時停車處所不得停車；汽車駕駛人停車時
    ，在禁止臨時停車處所停車，處新臺幣（下同）600 元以上
    1,200 元以下罰鍰，道路交通安全規則第112 條第1 項第1
    款、道路交通管理處罰條例第56條第1 項第1 款，亦分別定
    有明文。
二、本件異議人即受處分人林建州，於民國100 年3 月21日上午
    10時10分許，將其所有車牌號碼1789-DW 號之自用小客車，
    停放在劃設有禁止臨時停車標線之臺北市○○區○○街20巷
    36號前，而為臺北市停車管理工程處交通助理員以異議人有
    「在劃有紅線路段停車」之違規行為而拍照採證予以逕行舉
    發，嗣異議人於舉發通知單上所載之應到案日期前向原舉發
    機關提出申訴，經原舉發機關函請臺北市停車管理工程處調
    查結果，仍認異議人上開違規行為屬實，原處分機關乃於10
    0 年5 月19日，以異議人有「在禁止臨時停車處所停車」之
    違規行為，依違反道路交通管理處罰條例第56條第1 項第1
    款之規定，裁處異議人罰鍰900 元。
三、聲明異議意旨略以：異議人停車之臺北市○○街20巷巷寬超
    過8 公尺，該處紅線原本是配合「消防通道」而劃設，依臺
    北市○○○○○道及管理作業程序規定，消防通道5.5 公尺
    以上，未滿7.5 公尺以上之道路，劃設單邊禁停紅線，故該
    路段超過7.5 公尺不應該劃設紅線。而後「消防通道」被取
    消，工程單位疏忽未一併塗銷紅線，該巷道只留該處紅線區
    域，其他雙邊皆繪製停車格，明顯為市府工程單位疏失造成
    民眾觸法。又依中華民國92年9 月15日交通部運輸研究所運
    安字第0920007282號函中之相關規定，「巷道」7-8 公尺，
    可視情況規劃雙邊停車，故該處劃紅線無法源依據，該紅線
    實屬無效標線云云。
四、經查：
（一）本件異議人林建州於100 年3 月21日上午10時10分許，將
      其所有之上開自小客車，停放在臺北市○○區○○街20巷
      36號劃有紅線路段，而為臺北市停車管理工程處交通助理
      員掣單舉發違規之事實，為異議人所不爭執，並有臺北市
      政府交通局舉發違反道路交通管理事件通知單及舉發採證
      照片2 幀附卷可稽（見本院卷第5 至6 頁），是此部分事
      實洵堪認定。
（二）按標誌、標線、號誌之設置目的，在於提供車輛駕駛人及
      行人有關道路路況之警告、禁制、指示等資訊，以便利行
      旅及促進交通安全；標誌、標線、號誌之設置、養護及號
      誌之運轉，由主管機關依其管轄辦理之，道路交通標誌標
      線號誌設置規則第2 條、第4 條第1 項，分別定有明文。
      又按道路交通標誌、標線、號誌之設置，係主管機關本於
      維護交通秩序、確保公共安全之平衡考量下所設置；且禁
      制標線之性質屬一般處分（最高行政法院97年度裁字第49
      05號、98年度裁字第622 號裁定意旨參照），於對外劃設
      完成時，即發生效力，故在未經取消標線劃設前，民眾自
      應予以遵守，若對禁制標線之行政處分有不服，得依法向
      主管機關請求撤銷或廢止（塗除）處分或循序提起訴願及
      行政訴訟救濟，但不得僅憑己意主觀認定其設置不當，即
      得自行決定不予遵守並援為免罰之事由。是本件異議人雖
      辯稱其停車處所劃設之紅線為無效標線云云，惟查，臺北
      市○○街20巷36號所劃設之紅線，經臺北市交通管制工程
      處查明係合法繪設列管乙節，有臺北市停車管理工程處10
      0 年5 月12日北市停管字第10032269400 號函1 份在卷可
      憑（見本院卷第9 頁），異議人若對於上開劃有紅線路段
      之禁止臨時停車標線之合法性及適當性有所爭執，自應循
      正當合法管道向行政機關提起救濟，已如前述，尚不得僅
      憑個人主觀認定該禁制標線繪設不當，即欲據為免責事由
      。又異議人未循正當管道向行政機關確認禁制標線之合法
      性，反倒漠視上開劃有紅線路段上之禁止臨時停車警示，
      逕將上開自小客車停放在該處，顯屬恣意行為，並無解其
      違規行為之成立，是異議人上開所辯，實無理由，委不足
      採。綜上，本件事證明確，異議人之違規行為堪以認定。
五、綜前所述，異議人確有於上開時、地，在禁止臨時停車處所
    停車之違規行為。從而，原處分機關依道路交通管理處罰條
    例第56條第1 項第1 款規定，裁處異議人罰鍰900 元，於法
    核無違誤，是本件異議為無理由，應予駁回。
六、據上論斷，應依道路交通事件處理辦法第18條，裁定如主文
    。
中    華    民    國   100    年    6     月    29    日
                  交通法庭  法  官  葉力旗
上正本證明與原本無異。
如不服本裁定，應於裁定送達後5 日內向本院提出抗告狀。
                            書記官  林碧華
中    華    民    國  100     年    6     月    29    日